最高法院刑事判決　　　　　　　　　　　　　　　　九十一年度台非字第一六三號
　　上　訴　人　最高法院檢察署檢察總長
　　被　　　告　甲○○
右上訴人因被告公共危險案件，對於台灣高雄地方法院中華民國九十一年四月二十四
日合議庭第二審確定判決（九十一年度交簡上字第二十五號，聲請簡易判決處刑案號
：台灣高雄地方法院檢察署九十年度偵字第一七八六二號），認為違法，提起非常上
訴，本院判決如左：
    主  文
原判決及第一審判決關於違背法令部分均撤銷。
    理  由
非常上訴理由稱：「一、查有期徒刑最低徒刑為二月以上，累犯加重本刑至二分之一
，又有期徒刑加減者，其最高度及最低度同加減之。刑法第三十三條第三款及第四十
七條及六十七條定有明文。本件被告前曾於民國八十六年間因違反麻醉藥品管理條例
案件，經台灣高等法院高雄分院判處有期徒刑七月確定，於八十六年十二月二十七日
執行完畢，五年之內再於九十年九月二十二日，在高雄市○○○路與大順二路口，觸
犯刑法第一百八十五之三條服用酒類，不能安全駕駛動力交通工具而駕駛罪，為累犯
，應依刑法第四十七條規定，加重本刑至二分之一。而依刑法第一百八十五條之三規
定，服用毒品、麻醉藥品、酒類或其他相類之物，不能安全駕駛動力交通工具而駕駛
者，處一年以下有期徒刑、拘役或三萬元以下罰金。本案第一審判決選科有期徒刑，
依首開說明，即應於一年六月以下三月以上之範圍內定其所處之刑，方為適法。乃竟
處「有期徒刑二月，如易科罰金，以參佰元折算一日」，經檢察官向合議庭提起上訴
，該合議庭竟認「刑法第一百八十五之三之法定刑度為一年以下有期徒刑、拘役或三
萬元以下罰金，被告此次犯行之法定刑度上限為有期徒刑一年，下限為一元以上之罰
金，有期徒刑二月自非法定最低刑度，第一審量處被告有期徒刑二月，難謂未依法加
重其刑」，而判決駁回上訴確定。原判決顯屬違背法令。二、案經確定，爰依刑事訴
訟法第四百四十一條、第四百四十三條提起非常上訴，以資糾正」等語。
本院按有期徒刑為二月以上十五年以下，但遇有加減時，得減至二月未滿，或加至二
十年；又有期徒刑加減者，其最高度及最低度同加減之，此觀刑法第三十三條第三款
及第六十七條規定自明，故判決宣告有期徒刑時，如遇有加重之情形，其刑度必須超
過二月，方屬適法。本件第一審判決認定被告甲○○曾於八十六年間因違反麻醉藥品
管理條例案件，經台灣高等法院高雄分院判處有期徒刑七月確定，於八十六年十二月
二十七日執行完畢。嗣於九十年九月二十二日，又在高雄市○○○路與大順二路口，
觸犯刑法第一百八十五之三條服用酒類不能安全駕駛動力交通工具而駕駛罪，應依刑
法第四十七條累犯規定，加重其刑等情。而刑法第一百八十五條之三之法定本刑為一
年以下有期徒刑、拘役或三萬元以下罰金。揆諸前揭說明，第一審依累犯加重規定，
其處斷刑自係三月以上一年六月以下之有期徒刑，倘對被告選科有期徒刑者，其宣告
刑自須超過二月始稱適法，乃僅量處有期徒刑二月，即有判決適用法則不當之違背法
令。原判決未加糾正，予以維持，諭知上訴駁回，同有違誤。案經確定，非常上訴意
旨執以指摘，洵有理由。惟原判決尚非不利於被告，應由本院將原判決及第一審判決
關於違背法令部分均撤銷之，以資糾正。
據上論結，應依刑事訴訟法第四百四十七條第一項第一款前段，判決如主文。
中      華      民      國    九十一    年      七      月     十八     日
                              最高法院刑事第四庭
                                  審判長法官  紀  俊  乾
                                        法官  黃  正  興
                                        法官  劉  介  民
                                        法官  陳  東  誥
                                        法官  林  開  任
      右正本證明與原本無異
                                              書  記  官
中      華      民      國    九十一    年      七      月    二十二    日
